最高法院刑事判決　　　　　　九十六年度台上字第四六五九號
上　訴　人　甲○○
上列上訴人因違反毒品危害防制條例案件，不服台灣高等法院台
中分院中華民國九十六年六月十三日第二審判決（九十六年度上
訴字第一五七五號，起訴案號：台灣台中地方法院檢察署九十六
年度毒偵字第五六號），提起上訴，本院判決如下：
    主  文
上訴駁回。
    理  由
按刑事訴訟法第三百七十七條規定，上訴於第三審法院，非以判
決違背法令為理由，不得為之。是提起第三審上訴，應以原判決
違背法令為理由，係屬法定要件。如果上訴理由狀並非依據卷內
訴訟資料，具體指摘原判決不適用何種法則或如何適用不當，或
所指摘原判決違法情事，顯與法律規定得為第三審上訴理由之違
法情形不相適合時，均應認其上訴為違背法律上之程式，予以駁
回。又協商判決，除有刑事訴訟法第四百五十五條之四第一項第
一款、第二款、第四款、第六款、第七款所定情形之一，或違反
同條第二項之情形者外，不得上訴，此觀刑事訴訟法第四百五十
五條之十第一項規定甚明。本件上訴人即被告甲○○（下稱被告
，已於提起第三審上訴後之民國九十六年七月十九日死亡）因違
反毒品危害防制條例第十條第一項之規定，經檢察官以被告涉犯
施用第一級毒品（海洛因）罪提起公訴，復以之據為協商之事實
，第一審法院依協商內容而判決被告施用第一級毒品罪（累犯）
，處以有期徒刑一年，此有第一審法院宣示協商判決筆錄在卷可
稽（見原審卷第八頁）。被告未具理由，提起第二審上訴，原審
法院以本件於第一審言詞辯論終結前，檢察官依被告請求並經第
一審法院同意，就被告願受科刑之範圍事項於審判外進行協商，
經當事人雙方合意且被告認罪，由檢察官聲請第一審法院改依協
商程序而為判決，協商中被告表示所願受科之罪刑為施用第一級
毒品罪有期徒刑一年，因已逾有期徒刑六月，且未受緩刑宣告，
而被告未選任辯護人，第一審法院乃依刑事訴訟法第四百五十五
條之五第一項之規定指定公設辯護人梁乃莉為其辯護，以協助進
行協商，並在協商合意範圍內為判決，有第一審準備程序筆錄附
卷可稽（見第一審卷第五十七頁、第五十八頁），經核於法並無
不合。此外本件並無刑事訴訟法第四百五十五條之四各款所列情
形，依法不得上訴，因認被告之上訴為不合法，而不經言詞辯論
逕行判決駁回被告在第二審之上訴，已於判決內詳敘其理由，經
核並無違誤。本件檢察官係以被告施用第一級毒品海洛因提起公
訴，被告於檢察官偵查及第一審法院協商時，均未曾主張其尚有
其他施用毒品犯行與本案有實質一罪或裁判上一罪關係，而應與
本案併案審理，及至提起本件第三審上訴後，始於法律審之本院
為上述主張，為單純事實之爭辯，執以主張其前後多次施用第一
級毒品犯行應併案審理論以一罪云云，任意指摘原判決違法。核
非依據卷內資料，為具體違法指摘之適法上訴第三審理由，認其
上訴為違背法律上之程式，應予駁回。
據上論結，應依刑事訴訟法第三百九十五條前段，判決如主文。
中    華    民    國  九十六  年    八    月   三十   日
                      最高法院刑事第十二庭
                          審判長法官  池  啟  明
                                法官  王  居  財
                                法官  郭  毓  洲
                                法官  黃  梅  月
                                法官  邱  同  印
      本件正本證明與原本無異
                                      書  記  官
中    華    民    國  九十六  年    九    月    三    日
                                                      Ｋ
